【裁判字號】    94,上易,2122
【裁判日期】    950330
【裁判案由】    毒品危害防制條例
【裁判全文】
臺灣高等法院刑事判決                94年度上易字第2122號
    上  訴  人  臺灣臺北地方法院檢察署檢察官
    上  訴  人
    即  被  告  甲○○
上列上訴人因被告毒品危害防制條例案件，不服臺灣臺北地方法
院94年度易字第102號，中華民國94年8月31日第一審判決（起訴
案號：臺灣臺北地方法院檢察署93年度毒偵字第2215號），提起
上訴，本院判決如下：
    主  文
上訴駁回。
    事  實
一、甲○○前因麻醉藥品管理條例案件，先經本院83年度上易字
    第4103號判決判處有期徒刑7月確定、 嗣又因麻醉藥品管理
    條例案件，再經本院83年度上訴字第5611號、最高法院84年
    臺上字第1592號判決判處有期徒刑5年4月確定，上開有期徒
    刑之宣告經定執行刑為5年9月，於91年12月14日縮刑期滿執
    行完畢（構成累犯）。甲○○另因施用毒品案件，經原審87
    年毒聲字第75 8號裁定令入勒戒處所施以觀察、勒戒，因有
    繼續施用毒品之傾向，另經原審87年度毒聲字第1795號裁定
    令入戒治處所施以強制戒治，戒治期滿後，經臺灣臺北地方
    法院90年度戒毒偵字第248號不起訴處分確定， 甲○○於前
    開不起訴處分確定後，另又因施用第2級毒品案件， 經原審
    93年4月12日以93年度簡字第833號判決判處有期徒刑6月 ，
    並於93年6月9日確定， 嗣於93年7月27日易科罰金執行完畢
    （此部分不構成累犯）。詎猶不知悔改， 復基於施用第2級
    毒品安非他命之犯意， 自上開原審93年度簡字第833號判決
    確定後，連續於93年6月14日某時， 在臺北縣中和市○○路
    附近友人家中，以玻璃球吸食器燒烤安非他命結晶體吸嗅所
    生氣體方式，施用第2級毒品安非他命一次，迨至93年6月15
    日晚間10時30分許，在臺北市萬華區○○○路○段401號前為
    警查獲，並扣得第2級毒品甲基安非他命1包（淨重0.1519公
    克、驗餘淨重0.1020公克）。
二、案經臺北市政府警察局萬華分局移送臺灣臺北地方法院檢察
    署檢察官偵查起訴。
    理  由
一、被告經合法傳喚未於審判期日到庭陳述，惟查，右揭事實業
    據被告甲○○於原審及本院準備程序中對於施用第2級 毒品
    安非他命一次犯行供認不諱， 且被告於93年6月15日為警查
    獲後所採集之尿液，經以氣相層析質譜儀分析法檢驗，呈安
    非他命類陽性反應，有臺灣尖端先進生技醫藥股份有限公司
    濫用藥物檢驗報告、臺北市政府警察局萬華分局煙毒麻藥案
    件尿液委驗單各1紙在卷可稽， 又被告為警查獲時所扣得其
    所有之顆粒物1包（ 淨重0.1519公克、驗餘淨重0.1020公克
    ），經以氣相層析質譜儀分析法檢驗，呈第二級毒品甲基安
    非他命成分，亦有國防部憲兵司令部刑事鑑識中心93年10月
    11 日（93）宇鑑字第13359號鑑驗通知書1紙在卷可稽， 以
    上均足為被告自白之佐證，而堪認被告自白與事實相符；被
    告前因施用毒品案件， 經原審87年毒聲字第758號裁定令入
    勒戒處所施以觀察、勒戒，因有繼續施用毒品之傾向，另經
    原審87年度毒聲字第1795號裁定令入戒治處所施以強制戒治
    ，戒治期滿後， 經臺灣臺北地方法院90年度戒毒偵字第248
    號不起訴處分確定等情，有裁定書、不起訴處分書、本院被
    告全國前案記錄表等在卷可稽，綜上所述，本件事證明確，
    被告犯行堪以認定，應依法論科。
二、核被告所為，係犯毒品危害防制條例第10條第2項施用第2級
    毒品罪， 其持有第2級毒品之低度行為為施用毒品之高度行
    為吸收，不另論罪；被告前因麻醉藥品管理條例案件，先經
    本院83年度上易字第4103號判決判處有期徒刑7月確定、 嗣
    又因麻醉藥品管理條例案件，再經本院83年度上訴字第5611
    號、最高法院84年臺上字第1592號判決判處有期徒刑5年4月
    確定，上開有期徒刑之宣告經定執行刑為5年9月，於91年12
    月14日縮刑期滿執行完畢，有卷附本院被告全國前案紀錄表
    在卷可稽，其受有期徒刑之執行完畢， 5年內再犯本件有期
    徒刑以上之罪，為累犯，依法遞加重其刑。
三、原審因認被告罪證明確， 引用毒品危害防制條例第10條第2
    項、第18條第1項前段， 刑法第11條前段、第47條、第38條
    第1項第2款之規定，並審酌被告施用毒品戕害自身健康、嗣
    後坦承犯行、犯後態度尚佳等一切情狀，量處有期徒刑七月
    。對於扣案第2級毒品甲基安非他命1包（淨重0.1519公克、
    驗餘淨重0.1020公克、不含包裝袋），爰依毒品危害防制條
    例第18條第1項前段規定沒收銷燬之；盛裝第2級毒品甲基安
    非他命之包裝袋1只，為被告所有，供犯罪所用之物， 爰依
    刑法第38條第1項第2款規定沒收之。核其認事用法並無不合
    ，量刑亦稱妥適。公訴人上訴意旨認被告另於94年5月6日為
    警採尿前96小時內，有施用安非他命一次，認原審未及審酌
    ，併案提起上訴，惟查以，併案事實犯罪時間與本案犯罪時
    間，時間相隔約近一年，兩案犯罪時間相差甚遠，實難認併
    案事實部分與本案犯罪事實部分有何基於概括之犯意而為可
    言，故此併案事實部分與本案犯罪事實部分並無連續犯之裁
    判上一罪關係，本院對此併案部分不得審理，公訴人上訴請
    求併案審理，並無理由。另上訴人即被告上訴意旨認原審量
    刑過重，請求從輕量處部分，亦無理由，上訴均應駁回。
四、公訴人併案事實部分（台北地方法院檢察署94年毒偵字第
    3030、3406號）：認被告基於施用第二級毒品安非他命之概
    括犯意，另於94年5月6日為警查獲採尿前96小時內，及94年
    8月23日為警查獲採尿前96小時內，分別施用第二級毒品安
    非他命一次等語，惟查以，併辦兩案犯罪事實中，其施用時
    間分別發生在94年5月6日為警查獲採尿前96小時內，及94年
    8月23日為警查獲採尿前96小時內，與本案犯罪事實相隔已
    近一年，甚至已達一年二月，與本案時間並不緊接，難認與
    本案間有何基於概括之犯意而為，故與本案間並無連續犯之
    裁判上一罪關係，對此併案部分，本院自不得併予審理，應
    退回移送併案機關，另行處理。
據上論結，應依刑事訴訟法第368條，判決如主文。
本案經檢察官周誠南到庭執行職務。
中    華    民    國    95    年    3    月    30     日
                  刑事第４庭    審判長法  官  蔡秀雄
                                      法  官  黃金富
                                      法  官  周煙平
以上正本證明與原本無異。
不得上訴。
                                      書記官  蕭麗珍
中    華    民    國    95    年    4     月    4     日
附錄：本案論罪科刑法條
毒品危害防制條例第10條第2項
施用第一級毒品者，處 6 月以上 5 年以下有期徒刑。
施用第二級毒品者，處 3 年以下有期徒刑。


司法院資訊處製作；財團法人民間司法改革基金會備份。
